# 合并前后报表的变化是怎样的？

提问人：wufaxian 时间：2019-02-12 00:42:53
合并状态：
A 公司是母公司
B 公司是A 公司 100%控股的子公司
C 公司是A 公司控股 51%的上市子公司。
C 公司借给 B 公司 10 亿元，则 C 公司合并报表上的 “其他应收款” 金额是多少？
合并状态取消，A 公司失去 C 公司的控股权，但是 B 公司还没有归还 C 公司欠款 10 亿元。此时 C公司合并报表上的 “其他应收款” 变成多少？
以上假设 C 公司合并报表中 “其他应收款” 只与对 B 公司的借款有关。

回答人：chenyiwei
B 不是C的合并报表范围内的公司，故各种情况下 C的合并报表层面的该项其他应收款是 10 亿元。另外你说的情况在 A 股中基本不会出现，这属于明确禁止的关联方资金占用行为。

提问人：wufaxian 时间：2019-02-12 17:44:42
或者另外一种情况，A是C 的控股公司，B是 C的联营公司。C 的钱被B借走了。合并报表中列为其他应收款。有朝一日 A 不再控股 C，并且带着B 一起脱离C 集团。“脱离”前后 C 公司合并报表中的 “其他应收款” 会出现大幅变化么？
—————-其实想搞清楚格林柯尔从科龙电器让出控股权后，科龙电器应收款暴增的合并报会计表原理

回答人：chenyiwei
这种情况下只有 C 对 A的应收款会出现大幅增加。C 对 B的应收款本来就没有抵销，在处置 B 前后不影响合并报表层面反映的C 对 B应收款项。